# 请教陈老师，滑雪场转固问题

提问人：朔风飞扬 时间：2019-04-24 17:51:34
被审计单位经营滑雪场，滑雪场一直在建， 17 年底滑雪场开始营业并取得收入，但没有竣工决算。 18 年 3 月获得营业许可证， 19 年 1 月获得高危险性体育项目经营许可证 (国家体育总局颁发的相关经营高危体育项目必须的许可证，滑雪属于高危体育项目)，目前滑雪场仍然在在建工程工程核算。
请问陈老师， 1 、滑雪场何时转固合适？转固时点是 17 年底， 18 年 3 月还是 19 年 1 月？
2 、 19 年 1 月获得高危许可证之前的收入是否都是非法收入(这部分收入已交税)，是否要做调整？如果要调整怎么调？
请老师解惑！

回答人：chenyiwei
对照《企业会计准则第 17 号——借款费用》第十三条规定判断。主要依据是该资产本身的状态，大规模购建活动和资本支出的停止。如果在 2017 年开始营业之前，相关资产已经基本建成达到可以对外开放营业的状态，后续不再发生重大的新增购建支出和建造活动，则可以认为 2017 年开业时已经达到预定可使用状态。但在证照不全情况下擅自开业可能属于违反监管法规的行为，对由此可能导致的后果需予以谨慎关注，并按照 1142 号审计准则的要求设计和执行与法律法规事项相关的审计程序，获取充分、适当的审计证据。